# 建筑业代开发票，缴纳的0.8%的个人所得税能否计入营业税金及附加

提问人：三十七画生 时间：2016-07-25 13:47:22
请教陈版主，建筑业代开发票，缴纳的0.8%的个人所得税能否计入营业税金及附加

回答人：chenyiwei
如果实质上属于带征税款，这部分税款今后不可以抵减企业所得税或个人所得税的，则事实上具有流转税的实质特征，可以计入“营业税金及附加”，但目前实际操作中还是以计入管理费用或营业外支出等较为多见。